【裁判字號】    98,交聲,272
【裁判日期】    980210
【裁判案由】    違反道路交通管理處罰條例聲明異議
【裁判全文】
臺灣桃園地方法院刑事交通事件裁定     98年度交聲字第272號
原處分機關  交通部公路總局新竹區監理所桃園監理站
異  議  人
即受處分人  甲○○○○
法定代理人  乙○○  同上
右列受處分人因違反道路交通管理處罰條例案件，對於交通部公
路總局新竹監理所桃園監理站民國九十七年十二月十八日桃監裁
三字第裁五二－五二五七Ｃ一二０一號違反道路交通管理事件裁
決聲明異議，本院裁定如下：
        主  文
異議駁回。
        理  由
一、異議意旨略以：異議人即受處分人所有之車號Ｒ二－八一一
    九號自用小貨車於民國九十七年十二月五日，行駛於大溪鎮
    ○○路段，因貨車超重為警查獲，而依貨車超重及車頭前旗
    幟不法法令規定開立二張罰單，員警同日連續開罰二張罰單
    ，違反一事不二罰原則；另，異議人前因超重被開罰，以致
    上開自用小貨車在三個月內，汽車違規紀錄達三次以上，再
    遭原處分機關吊扣汽車牌照一個月，惟九十七年十二月五日
    違規行為遭重複處罰二次，有違反一事不二罰原則之虞，且
    吊扣汽車牌照一個月影響公司營運及員工生計，為此聲明異
    議。
二、按「汽車裝載時，有左列情形之一者，處汽車所有人新臺幣
    三千元以上九千元以下罰鍰，並責令改正或禁止通行：．．
    ．三、裝載危險物品，未依規定懸掛或黏貼危險物品標誌及
    標示牌，‧‧‧。汽車裝載，違反前項第一款至第四款規定
    者，並記汽車違規紀錄一次。第一項第一款至第四款情形，
    應歸責於汽車駕駛人時，除依第一項處汽車駕駛人罰鍰及依
    第六十三條第一項第二款記點外；汽車所有人仍應依前項規
    定記該汽車違規紀錄一次。」、「汽車裝載貨物超過核定之
    總重量、總聯結重量者，處汽車所有人罰鍰，並記汽車違規
    紀錄一次，其應歸責於汽車駕駛人時，除依第三項規定處汽
    車駕駛人罰鍰及依第六十三條第一項第二款規定記點外，並
    記該汽車違規紀錄一次。」、「汽車依本條例規定記違規紀
    錄於三個月內共達三次以上者，吊扣其汽車牌照一個月。」
    道路交通管理處罰條例第二十九條第一項第三款、第二項、
    第三項、第二十九條之二第一項規定，第六十三條之一分別
    定有明文。
三、本件異議人所有之車號Ｒ二－八一一九號自用小貨車，先後
    由汪學平駕駛，載運危險物品桶裝液化石油氣，於九十七年
    十一月十一日上午九時十五分許，同年十二月五日下午四時
    二十四分許，各因「裝載桶裝液化石油氣，會同司機過磅核
    重三點四九公噸，總重四點五一公噸，超載一點０二公噸」
    、「車頭左右兩側未懸掛危險標誌」、「載運瓦斯鋼瓶經會
    同司機實際過磅，總重四點三三公噸，核重三點四九公噸，
    超載０點八四公噸」等違規情事，先為桃園縣警察局交通隊
    平鎮分隊、桃園縣政府警察局大溪分局分別依序依道路交通
    管理處罰條例第二十九條第一項第三款、第二項、第三項、
    第二十九條之二第一項規定舉發；後因該汽車於三個月內共
    計違規紀錄三次，遭原處分機關桃園監理站依同條例第六十
    三條之一及違反道路交通管理事件統一裁罰基準及處理細則
    第六條規定，職權舉發並裁決吊扣前開汽車牌照一個月；受
    處分人不服，於法定期間內具狀聲明異議。
四、經查：
  (一)異議人於對上開違規事實均不爭執，並有桃園縣警察局舉發
    違反道路交通管理事件通知單三紙、交通部公路總局新竹區
    監理站桃園監理站汽車記次查詢報表及違規查詢報表一紙所
    記載舉發違規事實相符，足認舉發事實無誤。
  (二)按一行為違反數個行政法上義務規定而應處罰鍰者，依法定
    罰鍰額最高之規定裁處。但裁處之額度，不得低於各該規定
    之罰鍰最低額。前項違反行政法上義務行為，除應處罰鍰外
    ，另有沒入或其他種類行政罰之處罰者，得依該規定併為裁
    處。但其處罰種類相同，如從一重處罰已足以達成行政目的
    者，不得重複裁處，行政罰法第二十四條第一項、第二項固
    分別定有明文。惟考諸本件駕駛人於九十七年十二月五日雖
    以一駕駛行為同時違反道路交通管理處罰條例第二十九條第
    一項第三款、第二十九條之二第一項之規定，然道路交通管
    理處罰條例第二十九條第一項第三款之規定，其用意係在使
    其他用路人得知該車輛所裝載之危險物品內容並促其在行進
    中應提高注意，保護其他用路人之行車安全；而同條例第二
    十九條之二第一項之規定，在於維護車輛本身結構，避免駕
    駛人載運物品超過核定之車輛總重量或總連結重量，致生危
    害於車輛結構，進而影響交通安全。其各規定所欲達成之行
    政目的並不相同，而尚難認僅對異議人其中一違規行為裁罰
    ，已足使異議人載運物品不得超過核定之車輛總重量或載運
    危險物品應懸掛危險物品標誌之事心生警惕，而足以實現前
    開二相異規範之規範目的。是原處分機關於異議人執桃園縣
    政府警察局桃警局交字第ＤＢ0000000號、桃警局交
    字第ＤＢ0000000號舉發違反道路交通管理事件通知
    單各記該自用小貨車違規紀錄一次，並無違反「一事不二罰
    」原則可言。
五、綜上所述，異議人上開所辯，均不足採。原處分機關以受處
    分人違規事實明確，依前揭規定裁決，吊扣車號Ｒ二－八一
    一九號自用小貨車汽車牌照一個月，依法核無不合，受處分
    人執前詞請求撤銷原處分，為無理由，應予駁回。
據上論斷，應依道路交通管理處罰條例第八十七條第二項、道路
交通案件處理辦法第十九條，裁定如主文。
中    華    民    國    98    年    2     月    10    日
                        臺灣桃園地方法院交通法庭
                                法  官  柯姿佐
以上正本證明與原本無異。
如不服本裁定，應於裁定送達後5 日內向本院提出抗告狀。
                                書記官  王明玉
中    華    民    國    98    年    2     月    10    日


司法院資訊處製作；財團法人民間司法改革基金會備份。
